臺灣高等法院高雄分院刑事判決　　　　94年度上訴字第1469號
上　訴　人　臺灣高雄地方法院檢察署檢察官
被　　　告　甲○○
　　　　　　　　　　　樓
　　　　　　　　　　（另案羈押於台灣高雄看守所）
上列上訴人因被告違反毒品危害防制條例案件，不服臺灣高雄地
方法院93年度訴字第2494號中華民國94年6 月24日第一審判決（
起訴案號：臺灣高雄地方法院檢察署93年度毒偵字第4662號，併
案案號：94年度毒偵字第4218號），提起上訴（併案案號：94年
度毒偵字第5830號），嗣本院訊問被告後，因被告自白犯罪，經
詢問檢察官、被告意見後，乃裁定改行簡式審判程序，茲判決如
下：
    主  文
原判決撤銷。
甲○○連續施用第一級毒品，累犯，處有期徒刑壹年貳月。
    事  實
一、甲○○前因施用第一級毒品案件，經原審以89年度毒聲字第
    404 號裁定送觀察、勒戒後，認有繼續施用毒品之傾向，復
    經原審以89年度毒聲字第1071號裁定令入戒治處所施以強制
    戒治，嗣經停止戒治、撤銷停止戒治程序，於90年4 月15日
    強制戒治執行完畢釋放，由臺灣高雄地方法院檢察署檢察官
    於90年5 月8 日以90年度戒毒偵字第549 號（原審誤載為59
    4 號）為不起訴處分確定在案；復於民國91年間，因搶奪案
    件，經法院判處有期徒刑2 年6 月確定，於93年11月26日執
    行完畢。詎甲○○仍不知戒惕，竟基於施用第一級毒品之概
    括犯意，自前開強制戒治執行完畢釋放後5 年內之93年6 月
    1 日晚上約10時許起至94年4 月30日止，每隔1 個月或2 個
    月，先後在高雄市○○區○○路、中山路的火車站附近、高
    雄市苓雅區○○○路25巷16號住處、高雄市新興區○○○路
    123 巷42之1 號3 樓住處巷口、高雄市○○路或中山路捷運
    工地等地，以將第一級毒品海洛因摻於香菸內以點燃香菸施
    用之方式，連續施用第一級毒品海洛因多次。嗣為警分別於
    93年6 月2 日上午8 時許，在高雄市○○區○○路與林德街
    口；94年4 月12日11時10分許，高雄市苓雅區○○○路25巷
    16號前；94年5 月2 日18時10分許，在高雄市新興區○○○
    路100 號為警查獲。
二、案經高雄市政府警察局苓雅分局、新興分局報告臺灣高雄地
    方法院檢察署檢察官偵查起訴及移送併案審理。
    理  由
一、本件被告甲○○所犯係死刑、無期徒刑、最輕本刑為3 年以
    上有期徒刑以外之罪，其就被訴事實為有罪之陳述，經本院
    告知簡式審判程序之旨，並聽取公訴人及被告之意見後，裁
    定進行簡式審判程序，合先敘明。
二、上揭事實，業據被告甲○○於本院調查、審理時坦承不諱，
    且被告先後為警查獲時所採尿液，經送檢驗結果，均呈嗎啡
    陽性反應，有高雄市立凱旋醫院煙毒尿液檢驗成績書、高雄
    市立凱旋醫院濫用藥物尿液檢驗報告、高雄市政府警察局苓
    雅分局偵辦煙毒案件嫌疑人尿液採證代碼對照表、高雄市政
    府警察局苓雅分局偵辦毒品案件嫌疑人尿液採證代碼對照表
    、高雄市政府警察局新興分局煙毒尿液送驗登記代碼對照表
    在卷可資比對。是被告自白與事實相符，堪以採信。又被告
    前因施用第一級毒品案件，經原審裁定送觀察、勒戒後，認
    有繼續施用毒品之傾向，復經原審以89年度毒聲字第1071號
    裁定令入戒治處所施以強制戒治，嗣經停止戒治、撤銷停止
    戒治程序，於90年4 月15日強制戒治執行完畢釋放，由臺灣
    高雄地方法院檢察署檢察官於90年5 月8 日以90年度戒毒偵
    字第549 號為不起訴處分確定等情，有不起訴處分書、臺灣
    高雄地方法院檢察署刑案資料查註紀錄表暨臺灣高等法院被
    告前案紀錄表各1 份在卷可稽，被告於強制戒治執行完畢釋
    放後5 年內再犯毒品危害防制條例第10條第1 項之罪，堪以
    認定。本件事證明確，被告犯行堪以認定，應依法論科。
三、核被告所為，係犯毒品危害防制條例第10條第1 項之施用第
    一級毒品罪。被告施用第一級毒品海洛因而持有第一級毒品
    之低度行為，為其施用之高度行為所吸收，不另論罪。被告
    先後多次施用第一級毒品之犯行，時間緊接，犯罪構成要件
    相同，顯係基於概括犯意反覆為之，爰依連續犯之規定，論
    以一罪，並加重其刑。被告自93年6 月2 日9 時起至94年4
    月30日止，在上揭處所施用第一級毒品海洛因之犯行，雖未
    據檢察官起訴，惟此部分與起訴經判決有罪部分，有連續犯
    之裁判上一罪關係，依審判不可分原則，本院自均得併予審
    理。被告前曾於91年間，因搶奪案件，經法院判處有期徒刑
    2 年6 月確定，於93年11月26日執行完畢，5 年以內再犯本
    件有期徒刑以上之罪，為累犯，依刑法第47條規定遞加重其
    刑。
四、原審據以論處被告施用第一級毒品罪刑，固非無見；惟查：
    (一)被告自93年6 月2 日9 時起至94年4 月30日止，在上揭處
    所，連續施用第一級毒品海洛因之犯行，原審未及審酌，自
    有未洽。(二)被告於前開搶奪案件執行完畢後之93年11月27日
    起至94年4 月12日止，仍有連續施用毒品之犯行，業據被告
    於原審供承不諱，並經原審認定有罪，則被告於前開搶奪案
    件執行完畢後5 年內再犯本件施用毒品之罪，為累犯，應依
    刑法第47條之規定加重其刑，然原審漏未諭知累犯，並依累
    犯之例加重，亦有未合。檢察官以被告另有連續施用毒品之
    犯行未經原審審理為由，提起上訴，為有理由，且原判決尚
    有其他可議之處，自應由本院將原判決撤銷改判。審酌被告
    有搶奪前科，素行不良，其施用毒品前經強制戒治執行完畢
    ，仍不知戒惕，於假釋期間再次施用第一級毒品，且於法院
    審理中又因連續施用毒品，而二次為警查獲，無視於毒品對
    於自身健康之戕害及國家杜絕毒品犯罪之禁令，其顯無戒斷
    之決心，惟其施用毒品並無危害他人，及被告施用毒品之方
    式、次數等一切情狀，量處如主文第2 項所示之刑，以示懲
    儆。
據上論斷，應依刑事訴訟法第369 條第1 項前段、第364 條、第
273 條之1 第1 項、第299 條第1 項前段，毒品危害防制條例第
10條第1 項，刑法第11條、第56條、第47條，判決如主文。
本案經檢察官林應華到庭執行職務。
中　　華　　民　　國　　94　　年　　11　　月　　4 　　日
                  刑事第八庭    審判長法  官  洪慶鐘
                                      法  官  蔡國卿
                                      法  官  李淑惠
以上正本證明與原本無異。
如不服本判決應於收受本判決後10日內向本院提出上訴書狀，其
未敘述上訴理由者，並得於提起上訴後10日內向本院補提理由書
狀（均須按他造當事人之人數附繕本）「切勿逕送上級法院」。
中　　華　　民　　國　　94　　年　　11　　月　　4 　　日
　　　　　　　　　　　　　　　　　　　書記官  邱麗莉
附錄本件判決論罪科刑法條：
毒品危害防制條例第10條第1項：
施用第1級毒品者，處6月以上5年以下有期徒刑。
